臺灣臺中地方法院刑事判決　　　　　　　　　　　　　九十年度易字第三八五號
　　公　訴　人　台灣台中地方法院檢察署檢察官
　　被　　　告　乙○○
右列被告因侵占案件，經檢察官提起公訴（九十年度偵字第二○三四九號），本院判
決如左：
    主  文
乙○○連續意圖為自己不法之所有，而侵占對於業務上所持有之物，處有期徒刑捌月
。
    事  實
一、乙○○係巴拿馬商黎阿迪國際股份有限公司台灣分公司（下稱黎阿迪公司）所聘
    僱之服務人員，自民國（下同）八十八年八月三日起至九十年四月十三日止，派
    駐該公司設在台中市「來來百貨公司」之專櫃小姐，擔任販售孕婦裝、孕婦內衣
    褲等物品之職務，係從事業務之人。竟基於意圖為自己不法所有之概括犯意，自
    九十年三月十七日起至同年四月九日止，將業務上所持有之奇妮品牌孕婦裝及孕
    婦內衣褲等物品，以變易持有為所有之意思，陸續予以侵占入己，計取得孕婦內
    衣褲等共一六二件（價值約新台幣（下同）七萬五千五百三十四元）、孕婦裝共
    六十件（價值約五萬五千四百六十八元），共約侵占黎阿迪公司十三萬一千零二
    元之貨物。嗣乙○○於九十年四月十三日離職，經黎阿迪公司業務人員核算相關
    報表資料後發現有異，經多次催告乙○○回公司說明均未果，始發現上情。
二、案經黎阿迪公司訴由台灣台中地方法院檢察署檢察官偵查起訴。
    理  由
一、訊據被告乙○○固坦承於上開時、地在告訴人公司所設置之百貨公司專櫃任職等
    情，並有被告之勞工保險卡、勞工保險退保申報表影本各乙紙在卷可憑，惟矢口
    否認有何業務侵占之犯行，辯稱：伊於九十年四月十三日離職，奇妮品牌貨物因
    公司說要撤櫃，所以於九十年四月九日已將全部奇妮品牌之貨物退回公司，伊離
    職前即九十年四月十三日晚間，告訴人公司曾派二名會計人員到來來百貨清點貨
    物也無問題，伊並未曾侵占告訴人之貨物云云。然查：
（一）被告於本院審理時先陳稱：「（問：就奇妮的貨品在你離職的時候（即九十年
      四月十三日）盤點有無盤到？）有，那時候奇妮公司留在架上的東西因為沒有
      什麼特徵，所以我不記得有什麼特別的東西。」復改稱：「（問：當時盤點的
      人說架上只有○一○品牌的東西而已？）奇妮公司的東西是在四月九日全部都
      退還了。」（均見本院九十年十二月五十一日訊問筆錄）則被告就奇妮品牌之
      貨物究係何時全部退還予告訴人公司乙節，所供已前後不一。
（二）又被告雖辯稱：已於離職前將奇妮品牌之貨物全數退回公司云云。惟查：被告
      於九十年四月十三日離職交接時，該專櫃內已無奇妮品牌之貨物，僅有○一○
      品牌之貨物等情，業據證人即當時負責盤點之會計劉孟芬、曾佩珊於偵查中證
      述明確（見偵查卷第三十五頁），足見被告於九十年四月十三日離職時，該專
      櫃內已無奇妮品牌之貨物。另被告坦承：伊每個月都須盤點現場貨物，再將報
      表寄回公司等語（見本院九十年十二月五十一日訊問筆錄），且對卷附之正品
      （即孕婦裝）、用品（即孕婦內衣褲、哺乳休閒服）日報表、退貨單、進貨單
      等均為其所親自填寫等情坦認不諱。惟依上揭日報表、退貨單及進貨單計算之
      結果，就正品部分，被告所填寫之九十年三月十七日之正品日報表，前一日之
      結存數量為二百三十二件，經核與被告於九十年三月十七日所盤點之正品數量
      相同，有被告所立具之保存單乙紙在卷可憑。再依被告所填寫自九十年三月十
      七日至九十年四月九日止之正品日報表上所載之進貨、退貨、銷貨之數量計算
      ，應尚有八十六件正品；就用品部分，被告所填寫之九十年三月十七日之用品
      日報表，前一日之結存數量為一千五百五十三件，再依被告所填寫自九十年三
      月十七日至九十年四月九日止之用品日報表上所載之進貨、退貨、銷貨之數量
      計算，仍應尚有一百六十二件用品（被告誤算為一百五十六件），尚未退還公
      司。被告雖辯稱：伊於九十年四月九日後仍有退貨給公司云云。然證人即告訴
      人公司之經理甲○○於本院審理時證稱：公司於九十年四月九日清點時發現貨
      物短少，貨物原本是在三月底退回公司，退回公司約二、三天後才清點，點完
      後再與業務部報表核對，這時才發現數目不符，經通知被告後，被告才又提出
      一些貨品出來（見本院九十一年一月十六日訊問筆錄），證人即向被告收受退
      貨物品之司機林溢松證稱：其於九十年四月十二日至來來百貨公司專櫃載回退
      貨物品，該次是經理臨時要其去載貨回來（見本院九十一年三月二十日審理筆
      錄）等語，再依卷附之日報表及退貨單以觀，正品部分最後一次退貨，係於證
      人甲○○通知被告尚有貨品尚未退還公司，被告方於九十年四月十一日退還一
      批正品共二十六件回公司，有該次退貨單三紙（退貨單號碼分別為二一八四八
      、二一八四九及二一八五○號），及業務出勤表乙紙在卷可憑。且卷附之正品
      退貨單自二一八五○號、用品退貨單自一二一六七號均為空白，未有何退貨記
      載之紀錄，業經本院當庭勘驗屬實，足認正品貨物於九十年四月十一日止、用
      品貨物於九十年三月二十九日止，被告即未將奇妮品牌之貨物退還告訴人公司
      。則依前揭日報表計算，被告尚持有正品六十件及用品一百六十二件。被告於
      離職後仍持有上開告訴人公司之物品未返還予告訴人，其有不法所有之意圖甚
      明。是被告上揭所辯，顯為臨訟卸責之詞，不足採信。本件事証明確，被告業
      務侵占犯行堪予認定。
二、被告乙○○係黎阿迪公司派駐該公司設在台中市「來來百貨公司」之專櫃小姐，
    擔任販售孕婦裝、孕婦內衣褲等物品之職務，係從事業務之人。核被告所為，係
    犯刑法第三百三十六條第二項之業務侵占罪。又被告先後多次業務侵占行為，時
    間緊接，所犯罪名相同，顯係出於概括之犯意為之，為連續犯，爰依刑法第五十
    六條之規定以一罪論，並加重其刑。爰審酌被告犯罪之動機、目的、手段，所侵
    占之貨物之價值，暨犯罪後仍飾詞卸責，並無悔意等一切情狀，量處如主文所示
    之刑，以示懲儆。
據上論斷，依刑事訴訟法第二百九十九條第一項前段、刑法第五十六條、第三百三十
六條第二項，罰金罰鍰提高標準條例第一條前段，判決如主文。
中      華      民      國      九十一      年    四    月      三      日
                                台灣台中地方法院刑事第六庭
                                    法  官  劉  麗  瑛
右正本證明與原本無異。
如不服本判決，應於送達後十日內向本院提出上訴狀 （須附繕本） ，上訴於台灣高等
法院台中分院。
                                    書記官
中      華      民      國      九十一      年    四    月      三      日
附錄論罪科刑法條
中華民國刑法第三百三十六條
對於公務上或因公益所持有之物，犯前條第一項之罪者，處一年以上七年
以下有期徒刑，得併科五千元以下罰金。
對於業務上所持有之物，犯前條第一項之罪者，處六月以上五年以下有期
徒刑，得併科三千元以下罰金。
前二項之未遂犯罰之。
